【裁判字號】    95,交上易,235
【裁判日期】    950922
【裁判案由】    公共危險
【裁判全文】
臺灣高等法院刑事判決               95年度交上易字第235號
    上  訴  人
    即  被  告  甲○○ 原名.
上列上訴人因公共危險案件，不服臺灣桃園地方法院95年度交易
字第177號，中華民國95年6月28日第一審判決（起訴案號：臺灣
桃園地方法院檢察署95年度偵字第5505號），提起上訴，本院判
決如下：
    主  文
上訴駁回。
    事  實
甲○○自民國89年起至93年止，有酒後開車觸犯公共危險罪 5次
紀錄，其中92年間，兩度因公共危險罪，經先後判處有期徒刑 5
月、5月確定，嗣定應執行有期徒刑9月，於93年7月9日易科罰金
執行完畢，仍不知悔改，於94年12月22日傍晚，在台北縣五股鄉
○○路飲酒，已達不能安全駕駛動力交通工具之程度，猶於同日
晚上7時許，駕駛車牌號碼 2E─4627號自用小客貨車，由五股交
流道駛上中山高速公路，於同日晚上8時8分許，行經中山高速公
路汐止五股高架路段北向21.3公里處，因酒力發作及塞車，竟於
該路段北向內側車道，在駕駛座睡著。警方接獲通報前往處理，
於同日晚上 8時39分許，將甲○○車輛移至路肩，並對之實施酒
測，測得其吐氣所含酒精成分為每公升0.83毫克而查獲。
    理  由
一、本件上訴人即被告甲○○於94年12月22日冬至傍晚，在台北
    縣五股鄉飲酒，酒後駕駛自用小客貨車，由五股交流道駛上
    中山高速公路，擬返回台北市北投住家，嗣於同日晚上 8時
    許，在汐止五股高架道路北向21.3公里處內側車道，因堵車
    及酒力發作，在駕駛座上入睡，約30分鐘，經警方前往處理
    ，指示拖吊車將車拖至路肩，以保持交通順暢，此為被告於
    歷審所承認。而警方對之實施酒測，測得其吐氣所含酒精成
    分為每公升0.83毫克，有酒精呼氣檢測檢試單1份可佐。
二、依交通部運輸研究所90年9月24日運安字第900005854號函所
    載，呼氣中酒精濃度每公升含量為0.25毫克，即相當於血液
    中酒精濃度（BAC）百分之0.05﹔BAC超過百分之0.15時，對
    駕駛能力之影響為：視線搖晃，駕駛已進入恍惚狀態，判斷
    及理解遭到扭曲，駕駛不穩定﹔對心理行為之影響為：意識
    不明，嘔吐，站、走及講話困難，責任感喪失，精神處於麻
    痺狀態。被告於本件所測得之吐氣所含酒精成分為每公升0.
    83毫克，即血液中酒精濃度（BAC）為百分之0.166，依上開
    說明，其視線、判斷及理解能力均受到相當程度之影響而減
    退，駕駛能力呈不穩定狀態。
三、參酌被告駕車行駛於高速公路，竟將車停於高速公路內側車
    道，在駕駛座睡著，時間長達約30分鐘，益見被告當時確已
    達於不能安全駕駛動力交通工具程度。
四、再依被告平日動線及一般人駕車路線，從五股交流道北上，
    往北投方向前進，如走平面高速公路，應由重慶北路交流道
    駛離，如走高架道路（俗稱18標），應由環北交流道（即26
    .1 公里處） 駛出，接洲美快速道路，而被告當天走中山高
    速高架道路，已至北上21.3公里處，超過正常之出口，更見
    其意志不集中，已失平常之判斷力。是以，被告酒後駕車，
    已達不能安全駕駛之程度，委可認定。被告所辯其能安全駕
    駛，為卸責之詞。
五、
（一）核被告所為，係犯刑法第185條之3服用酒類不能安全駕駛
      動力交通工具而駕駛罪。被告有酒後開車公共危險多次前
      科，其中於89年間，經台灣彰化地方法院判處拘役52日確
      定；於90年間，經台灣板橋地方法院判處有期徒刑 3月確
      定，於91年 4月24日易科罰金執行完畢；於92年間，經台
      灣台北地方法院、台灣板橋地方法院分別判處有期徒刑 5
      月確定，經定應執行有期徒刑 9月確定，於93年7月9日易
      科罰金執行完畢，此有本院被告前案紀錄表可參。其兩度
      於有期徒刑執行完畢後5年內，再犯本件有期徒刑之罪，
      為累犯，依法加重其刑。
（二）被告行為後，刑法於95年7月1日修正施行，依修正前刑法
      第47條及修正後刑法第47條第 1項規定，均構成累犯，皆
      應加重其刑，比較新舊法，舊法對於被告並無不利之處。
      又刑法施行法第1條之1，亦於95年7月1日增訂施行，有關
      刑法分則第185條之3有關罰金刑之規定，因包裹式立法而
      隨之修正，經比較新舊法，舊法未有不利於被告。因此，
      依修正刑法第2條第1項前段規定，本件應適用行為時即修
      正前刑法論處。
六、刑法第185條之3公共危險罪之法定最高刑，為有期徒刑 1年
    ，依累犯加重刑罰之規定，其最高刑為有期徒刑1年6月，被
    告前科累累，應從中度刑有期徒刑 9月考量，又被告於92年
    間因兩度犯公共危險罪，經定執行刑為有期徒刑 9月，本次
    量刑自不宜低於 9月，再被告於93年因酒後駕車，經判處有
    期徒刑 7月確定，拒不到案執行，在通緝期間，竟又酒後駕
    車，違規停車於高速公路內側車道，在駕駛座入睡，阻礙交
    通，情節不輕，一再觸法，漠視法律，原審酌情量處有期徒
    刑10月，並無過重情事。被告上訴，以照顧家庭扶養小孩為
    由，請求判處易科罰金或宣告緩刑，為無理由，應駁回其上
    訴。
七、據上論斷，應依刑事訴訟法第368條，判決如主文。
本案經檢察官許睦坪到庭執行職務。
中    華    民    國    95    年    9     月    22    日
                        臺灣高等法院刑事第13庭
                            審判長法  官 曾德水
                                  法  官 廖紋妤
                                  法  官 范清銘
以上正本證明與原本無異。
不得上訴。
                                  書記官 洪雪娥
中    華    民    國    95    年    9     月    22    日
附錄：本案論罪科刑法條全文
刑法第185條之3
（重大違背義務致交通危險罪）
服用毒品、麻醉藥品、酒類或其他相類之物，不能安全駕駛動力
交通工具而駕駛者，處1年以下有期徒刑、拘役或3萬元以下罰金
。


司法院資訊處製作；財團法人民間司法改革基金會備份。
